ja: 設置可能な場所: バイク; 天井; 床; グラウンド; 手洗い; 壁埋め込み型; ポール; シンク; テレビブラケット; テーブル; 壁; 窓; その他
nb: Plassering støttes: Sykkel; Tak; Gulv; Bakke; Hånd; Vegghengt; Stang; Vask; TV-brakett; Bord; Vegg; Vindu; Annet
fr: Emplacement pris en charge: Vélo; Plafond; Sol; Sol; À la main; Au mur; Pôle; Évier; Support TV; Table; Mur; Fenêtre; Autre
fi: Tuettu sijoittelu: Polkupyörä; Katto; Lattia; Jauhettu; Käsinpesu; Seinän sisäinen; Pylväs; Pesuallas; TV-kannatin; Pöytä; Seinä; Ikkuna; Muu
sk-SK: Odporúčané umiestnenie: Bicykel; Stropný; Podlahový; Zemný; Ručný; Na stenu; Stĺp; Umývadlo; Držiak na TV; Stôl; Stenový; Okno; Iné
zh-TW: 支援放置: 自行車; 天花板; 地板; 地面; 手洗; 壁嵌式; 桿; 水槽; 電視支架; 桌子; 牆; 窗戶; 其他
de: Unterstützte Platzierung: Fahrrad; Decke; Boden; Boden; Hand; Wandmontage; Stange; Waschbecken; TV-Halterung; Tisch; Wand; Fenster; Sonstiges
nl: Ondersteunde plaatsing: Fiets; Plafond; Vloer; Grond; Hand; In muur; Paal; Wasbak; Tv-beugel; Tafel; Muur; Venster; Andere
hr-HR: Podržano postavljanje: Bicikl; Strop; Pod; Tlo; Ruka; U zidu; Stup; Sudoper; TV nosač; Stol; Zid; Prozor; Ostalo
el: Υποστηριζόμενη τοποθέτηση: Bike; Οροφή; Δαπέδου; Αλεσμένος; Χέρι; Ενσωμάτωση στον τοίχο; Πόλος; Νεροχύτης; Βάση τηλεόρασης; Τραπέζι; Τοίχος; Παράθυρο; Άλλο
pt-BR: Posicionamento com suporte: Bicicleta; Teto; Piso; Moído; À mão; Na parede; Pólo; Afundar; Suporte de TV; Mesa; Parede; Janela; Outro
ru: Возможное размещение: Велосипед; Потолок; Пол; Земля; Рука; На стене; Столб; Раковина; Кронштейн для телевизора; Стол; Настенный; Окно; Другое
it: Posizionamento supportato: Bicicletta; Soffitto; Pavimento; Terreno; Mano; Da incasso; Palo; Lavello; Staffa TV; Tavolo; Parete; Finestra; Altro
pt-PT: Posicionamento suportado: Bicicleta; Teto; De chão; Moído; Mão; Na parede; Poste; Banca; Suporte de TV; Mesa; Parede; Janela; Outro
hu: Elhelyezés: Kerékpár; Mennyezet; Padló; Talaj; Kéz; Falban; Oszlop; Mosogató; TV-tartó; Asztal; Fal; Ablak; Egyéb
bg-BG: Поддържано разположение: Велосипед; Таван; Под; Земя; Ръка; Вграждане в стената; Стълб; Мивка; Скоба за телевизор; Маса; Стена; Прозорец; Други
sl-SI: Podprta montaža: Kolo; Na strop; Talna; Tla; Roka; V steni; Drog; Umivalnik; TV nosilec; Miza; Na steni; Okno; Drugo
da: Understøttet placering: Cykel; Loft; Gulv; Jord; Hånd; I væggen; Pæl; Håndvask; TV-beslag; Bord; Væg; Vindue; Andet
en: Placement supported: Bike; Ceiling; Floor; Ground; Hand; In-wall; Pole; Sink; TV bracket; Table; Wall; Window; Other
vi: Vị trí được hỗ trợ: Xe đạp; Trần nhà; Sàn nhà; Ống tên đặt đất; Giặt tay; Âm tường; Cột; Bồn rửa; Giá tivi; Bàn; Tường; Cửa sổ; Khác
es: Ubicación compatible: Bicicleta; Techo; Suelo; Molido; A mano; En la pared; Poste; Fregadero; Soporte de TV; Mesa; Pared; Ventana; Otros
cs: Vhodné umístění: Kolo; Strop; Podlaha; Země; Ruční; Ve zdi; Tyč; Dřez; Konzola na TV; Stůl; Stěna; Okno; Jiné
sv: Möjlig placering: Cykel; Tak; Golv; Mald; Hand; Inbyggd i vägg; Stolpe; Handfat; TV-fäste; Bord; Vägg; Fönster; Övrigt
ko: 지원되는 설치 위치: 자전거; 천장; 바닥; 그라운드; 손; 벽 내; 폴; 싱크대; TV 브래킷; 테이블; 벽; 창문; 기타
zh-CN: 支持放置方式: 自行车; 天花板; 地板; 落地式; 手洗; 入墙式; 杆子; 下沉; TV 托架; 桌子; 墙; 窗户; 其他
th: รองรับตำแหน่ง: จักรยาน; เพดาน; พื้น; พื้นดิน; ซักมือ; ในผนัง; เสา; อ่างล้าง; ขาแขวนทีวี; โต๊ะ; ผนัง; หน้าต่าง; อื่นๆ
ro-RO: Amplasare acceptată: Bicicletă; Plafon; Podea; Sol; Mână; În perete; Stâlp; Chiuvetă; Suport TV; Masă; Perete; Fereastră; Altele
lt-LT: Palaikomas tvirtinimas: Dviratis; Lubos; Grindys; Žemė; Ranka; Siena; Stulpas; Praustuvė; TV laikiklis; Stalas; Siena; Langas; Kita
pl: Obsługiwane miejsce docelowe: Rower; Sufit; Podłoga; Uziemienie; Ręczne; W ścianie; Słup; Zlew; Uchwyt do telewizora; Tabela; Ściana; Okno; Inne
tr: Desteklenen Yerleşim: Bisiklet; Tavan; Zemin; Toz; Elde yıkama; Duvar içi; Kutup; Lavabo; TV rafı; Masa; Duvar; Pencere; Diğer